臺灣高等法院交通事件裁定　　　　　　 93年度交抗字第815號
抗　告　人　交通部公路總局台北區監理所板橋監理站
代　表　人　劉勝福
受處分人　　甲○○
上列抗告人因受處分人違反道路交通管理處罰條例案件，不服臺
灣桃園地方法院，中華民國93年9 月30日所為裁定（93年度交聲
字第445 號），提起抗告，本院裁定如下：
    主  文
原裁定撤銷，發回臺灣桃園地方法院。
    理  由
一、抗告意旨略以逕行舉發違反道路交通管理事件，經汽車所有
    人依通知單之應到案日期前到案，並告知違規駕駛人姓名、
    人到案依法處理；逾應到案日期，處罰機關應依本條例第八
    十五條第三項規定處罰該汽車所有人，違反道路交通管理事
    件統一裁罰基準及處理細則第二十四條定有明文，受處分人
    甲○○前於聲明異議狀亦有陳明該機車係其前妻所使用，且
    實務上機車所有人並不一定自己使用該機車之情形，受處分
    人如符合前述告知駕駛人之程序，即應到案告知，否則，應
    依規定接受處罰等。
二、原審法院以聲明異議意旨略以異議人長年居住國外，雖於九
    十三年二月十日曾返國，但立即住進長庚醫院醫治腿疾，並
    未於民國九十三年二月十四日駕駛車牌號碼ＧＹＯ—九００
    號機車行經台北縣三峽鎮○○路與大同路口，且上開機車係
    異議人之前妻所使用，與異議人無關，原處分機關未予詳查
    ，逕以舉發單位之指摘為依據，裁處異議人罰鍰一千八百元
    並記違規點數一點之處分，爰具狀聲明異議等語。經查異議
    人於九十三年二月十日至同年月二十五日間確實入境停留台
    灣之情，雖有入出國證明書一紙附卷可稽，然異議人於入境
    後隨即因「左下肢蜂窩組織炎」，於九十三年二月十一日進
    入長庚醫院急診，當日即入院治療，迄同年月十八日始出院
    ，此有該醫院診斷證明書一紙在卷可參，據此堪認異議人不
    可能於住院期間之同年月十四日仍駕駛車牌號碼ＧＹＯ—九
    ００號機車行經台北縣三峽鎮○○路與大同路口。本件當係
    不詳違規人所為，而異議人確無裁決書所載之違規事實。是
    以，台北縣政府警察局交通隊警員未詳查上開事實，即據以
    舉發，而交通部公路局台北區監理所板橋監理站亦疏未注意
    及此，遽以板監違字第裁四一－ＣＧ0000000號裁決
    ，率予認定違規駕車者即為異議人，認事用法均有違誤，自
    應將原處分撤銷，並為異議人不罰之諭知等，固非無見，惟
    查逕行舉發違反道路交通管理事件，經汽車所有人依通知單
    之應到案日期前到案，並告知違規駕駛人姓名、
    編號及住址者，處罰機關應即另行通知違規駕駛人到案依法
    處理；逾應到案日期，處罰機關應依本條例第八十五條第三
    項規定處罰該汽車所有人，違反道路交通管理事件統一裁罰
    基準及處理細則第二十四條定有明文，原審就受處分人甲○
    ○是否有該條規定適用之情形，未據說明，尚有未洽，又本
    件之逕行舉發，舉發機關是否已依法送達被通知人之受處分
    人甲○○，本件汽車所有人之受處分人甲○○是否不能依通
    知單之應到案日期前到案，並告知違規駕駛人姓名等，均屬
    未明，原審遽為受處分人不罰之諭知，尚有未洽，原處分機
    關之抗告意旨，指摘原裁定不當，尚非無理由，應由本院將
    原裁定撤銷，發回原審法院另為妥適之裁定。
三、依道路交通管理處罰條例第八十九條，道路交通案件處理辦
    法第二十六條、刑事訴訟法第四百十三條前段裁定如主文。
中　　華　　民　　國　　94　　年　　1 　　月　　24　　日
                  交通法庭    審判長法  官  陳正雄
                                    法  官  黃金富
                                    法  官  許宗和
以上正本證明與原本無異。
不得再抗告。
                                    書記官  沈秀容
中　　華　　民　　國　　94　　年　　1 　　月　　24　　日
